臺灣臺北地方法院刑事判決
111年度審易字第1139號
公  訴  人  臺灣臺北地方檢察署檢察官
被      告  張文誌

                   
上列被告因妨害自由案件，經檢察官提起公訴（110年度偵字第1
4788號），被告就被訴事實為有罪之陳述，經本院告知簡式審判
程序之旨，並聽取公訴人及被告之意見後，本院裁定進行簡式審
判程序，判決如下：
    主      文
甲○○共同犯強制未遂罪，處拘役拾日，如易科罰金，以新臺幣壹
仟元折算壹日。
    事實及理由
一、本件犯罪事實及證據，除犯罪事實欄紀載「許仲軒」均更正
    為「乙○○」；證據部分補充「被告甲○○於本院審理時之自白
    （見本院卷第78至79頁）」外，餘均引用檢察官起訴書之記
    載（如附件）。
二、論罪科刑：
　㈠核被告所為，係犯刑法第304條第2項、第1項之強制未遂罪。
　㈡被告與同案被告乙○○就本案犯行，有犯意聯絡及行為分擔，
    應論以共同正犯。
　㈢被告已著手於強制行為之實施，惟並未遂行其目的，尚未發
    生強制結果，為未遂犯，爰依刑法第25條第2項規定，按既
    遂犯之刑減輕之。
　㈣爰審酌被告不思循合法、理性、和平之途徑解決糾紛，率爾
    為本案犯行，漠視法紀，實屬不該；併參以被告犯後於本院
    坦承犯行之犯後態度，兼衡被告之犯罪動機、目的、行為手
    段、尚未生損害結果、於本院審理時自陳之智識程度及家庭
    生活狀況（見本院卷第82頁）等一切情狀，量處如主文所示
    之刑，並諭知易科罰金之折算標準，以示懲儆。
三、同案被告乙○○由本院另行審結，附此敘明。　　　　
據上論斷，應依刑事訴訟法第273條之1第1項、第299條第1項前
段、第310條之2、第454條第2項，刑法第28條、第304條第1項、
第2項、第25條第2項、第41條第1項前段，刑法施行法第1條之1
第1項，判決如主文。
本案經檢察官江文君提起公訴，檢察官吳春麗到庭執行職務。　
中　　華　　民　　國　　111 　年　　8 　　月    17 　 日
　　　　　　　　　刑事第二十一庭法　官　倪霈棻
以上正本證明與原本無異。
如不服本判決應於收受送達後20日內向本院提出上訴書狀，並應
敘述具體理由；其未敘述上訴理由者，應於上訴期間屆滿後20日
內向本院補提理由書（均須按他造當事人之人數附繕本）「切勿
逕送上級法院」。告訴人或被害人如對於本判決不服者，應具備
理由請求檢察官上訴，其上訴期間之計算係以檢察官收受判決正
本之日期為準。 因疫情而遲誤不變期間，得向法院聲請回復原
狀。
　　　　　　　　　　　　　　　　書記官　蔡旻璋
中　　華　　民　　國　　111 　年　　8 　　月　　17　　日
附錄本案論罪科刑法條全文：
中華民國刑法第304條
以強暴、脅迫使人行無義務之事或妨害人行使權利者，處3年以
下有期徒刑、拘役或9千元以下罰金。
前項之未遂犯罰之。
附件：
臺灣臺北地方檢察署檢察官起訴書
                                    110年度偵字第14788號
　　被　　　告　乙○○　0　00歲（民國00年0月00日生）
　　　　　　　　　　　　住新北市○○區○○路000號0樓
　　　　　　　　　　　　居新北市○○區○○路0段000巷00弄
　　　　　　　　　　　　　000號0樓
　　　　　　　　　　　　國民身分證統一編號：Z000000000號
　　　　　　　　甲○○　0　00歲（民國00年00月00日生）
　　　　　　　　　　　　住新北市○○區○○街000巷00弄0號
　　　　　　　　　　　　　0樓
　　　　　　　　　　　　居雲林縣○○市○○路0段000號之00
　　　　　　　　　　　　　0之0室
　　　　　　　　　　　　國民身分證統一編號：Z000000000號
上列被告等因妨害自由罪案件，業經偵查終結，認應提起公訴，
茲將犯罪事實及證據並所犯法條分敘如下：
　　　　犯罪事實
一、許仲軒、甲○○為丙○○之前任男友，因認遭丙○○感情劈腿及財
    務糾紛，竟共同基於強制之犯意聯絡，由甲○○先於民國109
    年12月底，將丙○○先前傳送給其之裸露胸部私密照以通訊軟
    體「line」轉傳給許仲軒，復由乙○○於110年1月2日12時許
    ，乙○○上網使用社群軟體「Instagram」(下稱ig)私訊丙○○
    索回借款新臺幣9000元及要求勿隨意與不特定之人性交等語
    ，倘若不從，即將上開私密照散播網路，嗣後丙○○未理會，
    乙○○即逕將上開私密照張貼網路「ig」限時動態並於照片上
    繕打「私訊給約」。經丙○○友人發現私密照外傳，始轉告丙○○知悉。
二、案經丙○○訴由臺北市政府中山分局報告偵辦。
　　　　證據並所犯法條
一、證據：
編號 證  據  名  稱 待  證  事  實 1 被告甲○○之供述 1.被告甲○○知悉被告乙○○   為告訴人蔣釆芸之男友。 2.被告乙○○應允為被告張文   誌向告訴人索回借款9000元   。 3.被告甲○○傳送告訴人祼照 予被告乙○○。 4.被告甲○○向告訴人稱如果   還錢，可以要求被告乙○○   下架照片。 2 告訴人丙○○之指訴 全部犯罪事實。 3 被告乙○○、甲○○與告訴人蔣釆芸之對話紀錄 全部犯罪事實。 
二、核被告等所為，係犯刑法第304條第2項、第1項之強制未遂
    罪嫌。被告2人間，有犯意之聯絡及行為之分擔，請依共同
    正犯論。至報告意旨雖認以被告另涉犯刑法第235條第1項之
    散布猥褻物品罪嫌、第305條恐嚇罪嫌及第309條第1項公然
    侮辱罪嫌，殊有誤會，併予敘明。
三、依刑事訴訟法第251條第1項提起公訴。
　　此　致
臺灣臺北地方法院
中　　華　　民　　國　 111　　年　　4 　　月　　29　　日
　　　　　　　　　　　檢　察　官  江  文  君　
本件正本證明與原本無異
中　　華　　民　　國　 111　　年　　 6　  月　   4    日
　                    書  記  官  陳  之  怡　
附錄本案所犯法條全文 
中華民國刑法第304條
以強暴、脅迫使人行無義務之事或妨害人行使權利者，處3年以
下有期徒刑、拘役或9千元以下罰金。
前項之未遂犯罰之。